# 递延收益是否转当期损益

提问人：lingsu 时间：2018-05-30 18:39:54
版主，请教一个问题：收到政府补助和资产相关的，因为相关资产计提了减值准备，那么尚未摊销完的递延收益是否应该一并转入当期损益？是计入资产减值损失还是期间费用？谢谢

回答人：chenyiwei
参考：《瑞华研究 2010 ～ 2016 汇编》之“问题1-3-1（由与资产相关的政府补助所形成的递延收益余额在资产减值测试中的考虑）”。

提问人：lingsu 时间：2018-06-01 10:52:53
谢谢老师，那就是说把该递延收益的余额冲减在建工程账面价值，再进行减值测试。

回答人：chenyiwei
可以这样理解。